臺灣高雄地方法院刑事判決　　　　　　　94年度訴字第3062號
公　訴　人　臺灣高雄地方法院檢察署檢察官
被　　　告　巳○○
選任辯護人　蘇瑛婷律師
　　　　　　楊申田律師
　　　　　　余如惠律師
被　　　告　寅○○
　　　　　　卯○○○
　　　　　　壬○○
　　　　　　宙○○
上　一　人
選任辯護人　戴國石律師
上列被告因常業竊盜等案件，經檢察官提起公訴（94年度偵字第
2887號、第4427號、第5332號、第9839號、第9697號、第10897
號、第12352 號、第18109 號），暨移送併案審理（94年度偵字
第9262號、第9455號、21220 號），本院判決如下：
    主    文
巳○○共同犯攜帶兇器竊盜罪，累犯，處有期徒刑壹年。
寅○○共同連續犯攜帶兇器竊盜罪，處有期徒刑參年肆月；又連
續幫助犯恐嚇取財罪，處有期徒刑捌月。應執行有期徒刑參年拾
月。
卯○○○共同連續犯攜帶兇器、毀損門扇、夜間侵入住宅竊盜罪
，累犯，處有期徒刑壹年拾月，扣案油壓剪、十字螺絲起子、小
手電筒、板手各壹支均沒收；又共同連續犯恐嚇取財罪，累犯，
處有期徒刑貳年貳月。應執行有期徒刑參年拾月，扣案油壓剪、
十字螺絲起子、小手電筒、板手各壹支均沒收。
壬○○共同故買贓物，累犯，處有期徒刑伍月，如易科罰金，以
銀元參佰元即新台幣玖佰元折算壹日。
宙○○無罪。
    事    實
一、巳○○前因違反麻醉藥品管理條例案件，經臺灣高等法院高
    雄分院以84年度上訴字第797 號判處應執行有期徒刑5 年5
    月，由最高法院以95年台上字第443 號駁回上訴確定，於民
    國90年6 月25日管束期滿執行完畢；詎仍與寅○○基於意圖
    為自己不法所有之犯意聯絡，於附表一編號9.所示時間、地
    點，趁無人注意之際，竊取玄○○所有車號668-RJ號自用大
    貨車及763 型白色鏟土機各1 部得手，嗣為警循線查獲。另
    寅○○復承前之意圖為自己不法所有概括犯意，分別於附表
    一編號1.至8.、10.、11.所示時間、地點，趁無人注意之際，
    連續為前揭附表編號所示行為，竊取永泰羊奶公司等各如上
    開附表編號所示財物得手，嗣各別於附表一編號1.至8.、10.
    、11.所示時、地經警查獲。
二、寅○○復另行起意，明知現今社會不肖份子利用失竊車輛車
    主資料聯絡，再恐嚇其等匯款贖車之情事層出不窮，且客觀
    上可預見無故卻亟欲獲取失竊車輛車主資料，常與前述恐嚇
    取財行為有密切關連，竟以縱有人利用其提供之資料作為遂
    行犯罪工具，亦不違其本意之幫助恐嚇取財概括犯意，在竊
    得附表一編號9.、10.車輛後，分別於93年11月1 日、同年月
    中旬，在不詳地點，連續將車主玄○○、乙○○及車輛相關
    資料，交付予未○○，各換取海洛因1 包。嗣未○○即持前
    開車主資料，與卯○○○共同恐嚇玄○○、乙○○而取得財
    物（詳見三及附表二編號1.、4.）。
三、卯○○○前因竊盜及違反毒品危害防制條例案件，由本院先
    後以90年度易字第3933號、90年度訴字第2755號分別判處有
    期徒刑4 月、10月確定，經合併定應執行有期徒刑1 年1 月
    確定，於92年11月25日縮短刑期執行完畢；詎仍與未○○（
    由本院另案審理中）基於恐嚇取財之犯意概括聯絡，持寅○○交付及自不詳管道取得之車主資料，連續於附表二編號1.
    至4.所示時、地、方式，恫嚇前揭附表編號所示之人，使玄
    ○○等人心生畏懼，分別如前揭附表編號所示匯款至丑○○
    中國農民銀行、帳號00000000000 號帳戶；再承前開犯意，
    持單獨竊得之車主丁○○資料，於附表二編號5.所示時、地
    、方式，恫嚇丁○○，使其心生畏懼，如前揭附表編號所示
    匯款至徐靜華合作金庫前鎮分行、帳號0000000000000 號帳
    戶中；嗣因玄○○等人報警始循線查獲。
四、卯○○○又另行起意，基於意圖為自己不法所有之概括犯意
    ，分別於附表三編號1.、2.所示時間、地點，趁無人注意之
    際，連續為該附表編號所示行為，竊取該附表編號所示財物
    得手，嗣各別於該附表編號所示時、地為警查獲。復承前開
    犯意，與己○○（已另行審結）基於加重竊盜之概括犯意聯
    絡，於附表三編號3.、4.所示夜間時間、地點、方法，先後
    侵入該附表編號所示地○○、甲○○住處，竊取該附表編號
    所示財物得手，之後於附表三編號3.所示時、地為警查獲。
五、壬○○前因毀損、賭博案件，經本院分別以90年度易字第10
    34號、90年度易字第2614號各判處有期徒刑4 月確定，合併
    應執行有期徒刑6 月，而於93年3 月1 日縮短刑期執行完畢
    ；詎其明知寅○○所交付，車號不詳6 噸重之貨車及上載之
    推土機各1 部，係寅○○於附表一編號4.所示時、地竊得之
    贓物，仍與午○○（已另行審結）基於故買贓物之犯意聯絡
    ，於93年9 月間某日，在高雄縣六龜鄉紅水坑午○○工寮處
    ，向寅○○以新臺幣（下同）17,000元價格購買前述貨車及
    推土機各1 部；嗣因破獲寅○○前開竊盜犯行始知上情。
六、案經高雄市政府警察局小港分局、高雄縣政府警察局林園分
    局、六龜分局、臺南縣政府警察局玉井分局報請臺灣高雄地
    方法院檢察署檢察官偵查起訴暨移送併辦。
    理    由
壹、程序部分：
一、按被告以外之人於檢察事務官、司法警察官或司法警察調查
    中所為之陳述，與審判中不符時，其先前之陳述具有較可信
    之特別情況，且為證明犯罪事實存否所必要者，得為證據，
    刑事訴訟法第159 條之2 定有明文。
  1.證人寅○○警詢陳述，得作為證明被告巳○○犯罪事實之證
    據：
    查證人寅○○於94年2 月3 日、同年月5 日、18日警詢時所
    為一致之陳述，與其於95年3 月21日本院審理中到庭陳述並
    不完全相符。然本院審酌寅○○警詢筆錄之作成先於審理陳
    述1 年餘，且係甫經查獲之後，其真實性尚未經其他利害關
    係人請託、威脅、利誘或以其他方式進行干預，亦乏充裕時
    間、機會預先勾串、編造說詞掩蓋事實，應最接近真實；且
    3 次警詢筆錄係寅○○於94年1 月22日進入高雄監獄服刑後
    借提訊問所製作，絕無吸毒後應訊之可能，且分別係13時至
    16 時 間、18時45分至20時30分間、11時20分至12時40分間
    所製作，亦無疲勞訊問之情事，是寅○○稱該3 次筆錄之製
    作有吸毒後應訊、疲勞訊問致陳述非出於真意之情形，即非
    可採；是堪認寅○○前於警詢中所為陳述，具有較可信之特
    別情況，且與本案待證事實具有關聯性，復為證明被告巳○○犯罪事實所必要，依刑事訴訟法第159 條之2 之規定，自
    得作為證據。
  2.證人未○○警詢陳述，不得作為證明被告巳○○犯罪事實之
    證據：
    查證人未○○於94年3 月8 日警詢中之陳述，係屬被告以外
    之人審判外之陳述，為傳聞證據；然該陳述內容核與未○○
    於本院95年6 月27日審理時之陳述均相符，是前開警詢陳述
    即不符合刑事訴訟法第159 條之2 有關傳聞例外之規定，不
    得作為認定被告巳○○犯罪事實有無之證據，而無證據能力
    ，故應以其於審判中之證述作為證據。
  3.證人未○○警詢關於附表六編號1.部分之陳述，不得作為證
    明被告卯○○○該部分犯罪事實之證據：
    查證人未○○於94年6 月20日警詢中之陳述，係屬被告以外
    之人審判外之陳述，為傳聞證據；又未○○嗣於本院於95年
    6 月27日審理時雖曾到庭作證，然未就附表六編號1.相關事
    實為證述，是其前開警詢陳述即不符合刑事訴訟法第159 條
    之2 有關傳聞例外之規定，又無同法第159 條之3 之情形，
    自不得作為認定被告卯○○○就附表六編號1.犯罪事實有無
    之證據，而無證據能力。
  4.證人寅○○於94年2 月3 日、同年月5 日、18日之警詢陳述
    ，得作為證明被告宙○○犯罪事實之證據（詳見壹、一、1.
    所述）。
  5.證人未○○於93年12月30日、卯○○○於94年2 月16日、94
    年4 月12日警詢陳述，得作為證明被告宙○○犯罪事實之證
    據：
    查證人卯○○○、未○○前揭警詢陳述，與卯○○○於95年
    5 月30日、未○○於95年6 月27日本院審理中之陳述並不完
    全相符。然本院審酌該等警詢筆錄之作成先於審理陳述均1
    年餘，且係甫經查獲之後，其真實性尚未經其他利害關係人
    請託、威脅、利誘或以其他方式進行干預，亦尚無時間、機
    會預先編造說詞掩蓋事實，應最接近真實，是2 人前於警詢
    中所為陳述，均具有較可信之特別情況，且皆與本案待證事
    實具有關聯性，復為證明被告宙○○犯罪事實所必要，依刑
    事訴訟法第159 條之2 之規定，自得作為證據。
  6.證人即被害人玄○○、乙○○、丁○○、辰○○、庚○○、
    宇○○、Ａ○○、證人張慶賢之警詢陳述，均不得作為證明
    被告宙○○犯罪事實之證據：
    查證人玄○○於93年11月10日、94年2 月6 日、同年4 月26
    日、乙○○於93年11月14日、丁○○於94年4 月21日、辰○○於94年3 月2 日、庚○○於94年2 月1 日、宇○○於93年
    12月30日、Ａ○○於93年12月30日、張慶賢於93年11月14日
    、94年2 月2 日警詢中之陳述，係屬被告以外之人審判外之
    陳述，為傳聞證據；又前述證人均未曾到庭作證，又無同法
    第159 條之3 之情形，自不得作為認定被告宙○○所涉犯行
    之證據，而無證據能力。
二、按被告以外之人於審判外之陳述，雖不符前4 條之規定，而
    經當事人於審判程序同意作為證據，法院審酌該言詞陳述或
    書面陳述作成時之情況，認為適當者，亦得為證據；當事人
    、代理人或辯護人於法院調查證據時，知有第159 條第1 項
    不得為證據之情形，而未於言詞辯論終結前聲明異議者，視
    為有前項之同意，刑事訴訟法第159 條之5 定有明文。經查
    ，檢察官及被告巳○○、寅○○、卯○○○、壬○○、宙○○於本院言詞辯論終結前，就前述證據以外之本判決所引用
    下列各項屬於審判外陳述之證據，知有第159 條第1 項不得
    為證據之情形，均未聲明異議，且本院審酌該證據作成情況
    均無不適當之情形，是依上開規定，認得作為本案證據。
貳、被告巳○○實體部分：
一、訊據被告巳○○矢口否認有與被告寅○○共同竊取附表一編
    號9.大貨車及鏟土機之事實，辯稱：93年10月30日2 時40分
    許，我到台南縣歸仁鄉○○街○段137 號附近，是向寅○○
    追討欠款，並未與其共同竊車云云。惟查：
  (一)證人即共犯寅○○於警詢時均證述：該貨車及鏟土機是我和
    巳○○一同竊取的；由巳○○到台南地區找尋行竊目標、提
    供交通工具、載我到現場並在場把風，得手後由我駕駛大貨
    車，巳○○則駕駛原先共乘之車輛，一同經88快速道路，至
    新園鄉五房村鐵工廠前空地藏匿等語明確（見警(一)卷第15頁
    、警(三)卷第47、48頁、警(四)卷第10、11頁）；另由兩人當日
    3 時18分許通話內容「寅○○（下稱張）：等一下要哪裡下
    去？巳○○（下稱許）：你從88號快速道路至五房仔，從過
    埤引道下去。張：現在怎麼走？許：你走東港橋，到五房仔
    。許：剛剛『伍佰』打電話給我，說他那邊有看到一台讚的
    ，看我要不要，我才不相信他。張：那我你可以相信嗎？我
    的功夫如何？許：可以啦，跟你合作很好啦。張：你不要開
    太快我會跟不上。許：剛剛有人在上面一直叫ㄟ，我不理他
    就趕快開走了。張：真的假的？那有沒有看到車牌？你跟在
    我後面，看有沒有人跟來，我怕這部卡車有裝衛星導航啦。
    許：沒啦，卡車不可能有裝衛星導航的啦，怕車主跟來而已
    」等語（見通訊監察作業報告表，警(一)卷第85至87頁），可
    見被告巳○○於寅○○竊取該車時係共同合作在場把風，在
    寅○○下手行竊之時，明知竊車行為已經人發覺、呼喊，猶
    不予理會而指示寅○○將卡車開至「屏東五房仔」，並告知
    寅○○「卡車不可能裝衛星導航，只怕車主跟來而已」等語
    ，適可佐證寅○○前開所言係屬真實；從而堪認被告巳○○
    就此部分竊車犯行與寅○○間有犯意聯絡及行為分擔，而非
    寅○○竊盜完成後始知悉上情。
  (二)雖寅○○嗣於偵查及本院審理時更異前詞，改稱被告巳○○
    僅在路邊等候，兩人事前並未一同商議竊取大貨車及鏟土機
    云云，然所言已與前述事證相違，應以兩人於竊車後、不知
    情狀況下為警監錄之對話內容較為可採；況寅○○於審理時
    之證詞有稱「是我提議要去偷車，而和巳○○一起開車前往
    ，由我下手，並叫巳○○在路邊等，又94年2 月18日警詢所
    述實在」（見院(一)卷第306 頁），亦有稱「該車是我一人竊
    取，巳○○並未參與」（見院(一)卷第307 頁），彼此自相矛
    盾，顯然係為迴護被告巳○○所致，無從採信。此外，並有
    證人即被害人玄○○於警詢之證述、贓物認領保管單、照片
    各2 張附卷可佐（見警(三)卷第101 頁、警(四)卷第19、24、28
    頁、警(五)卷第1 頁背面）；是被告巳○○確有與寅○○共同
    攜帶兇器竊取附表一編號9.大貨車及鏟土機之事實，已足資
    認定。
二、Ｔ型板手係客觀上足以對人之生命、身體、安全構成威脅，
    而屬於具有危險性之器械；則被告巳○○與寅○○共同持以
    竊取附表一編號9.之大貨車及鏟土機，核其所為係犯刑法第
    321 條第1 項第3 款之攜帶兇器竊盜罪，並與寅○○間，就
    上揭犯行，有犯意聯絡及行為分擔，為共同正犯。查被告巳
    ○○未曾有竊盜前科，又本案僅有與被告寅○○共犯1 件加
    重竊盜犯行，並無證據證明其有反覆竊盜及恃以維生之情形
    ；則公訴人認被告巳○○此部分所為，係犯刑法常業竊盜罪
    ，容有誤會，惟其竊盜之基本事實同一，爰變更起訴法條。
    又被告巳○○前因違反麻醉藥品管理條例案件，經判處應執
    行有期徒刑5 年5 月確定，於90年6 月25日管束期滿執行完
    畢，有卷附臺灣高等法院被告前案紀錄表可按，其受有期徒
    刑執行完畢，5 年以內故意再犯有期徒刑以上之罪，為累犯
    ，應依法加重其刑。爰審酌被告有違反麻醉藥品管理條例前
    科，素行不佳，又正值壯年，不思以己力謀取財物，卻行止
    偏差，冀以竊盜方式得不法之財物，且犯後矢口否認犯行，
    毫無悔意，及竊得車輛價值非低，與寅○○間之行為分擔等
    一切情狀，量處如主文所示之刑，資為懲儆。共犯寅○○所
    有作案用之Ｔ型板手1 把並未扣案，且經寅○○供稱業已丟
    棄（見院(二)卷第202 、255 頁），為免日後執行困難，爰不
    予宣告沒收。
三、公訴意旨另以：除前開竊盜犯行外，被告巳○○復與寅○○
    、卯○○○、宙○○等人基於常業竊盜、恐嚇取財之概括犯
    意聯絡，共組竊車、勒贖集團，先後於附表一編號10.、附表
    三編號2.、附表四編號所示時、地、方式，竊取各附表編號
    所示財物得手，再以上開竊盜犯行所取得之車主資料，共同
    於附表二、附表五所示時、地、方式，恫嚇附表二、五所示
    之人，使其心生畏懼，分別如附表二、五所示匯款至所示帳
    戶中，因認被告巳○○所為亦犯修正前刑法第322 條、刑法
    第346 條第1 項、第3 項罪嫌；然被告巳○○則堅詞否認有
    何前開犯行，經查：
  (一)附表四編號1.、2.部分，僅有被害人辰○○、庚○○關於車
    輛確實有失竊情事之指訴，然其等並未目擊下手行竊之人為
    何，是無從證明係被告巳○○所竊，或被告巳○○與下手行
    竊之人有何犯意聯絡。而附表一編號10.、附表三編號2.、附
    表四編號3.、4.部分，則分別係被告寅○○、卯○○○、案
    外人未○○各自單獨竊取，已經其等分別證述明確，且未○○部分業經本院以94年度易字第918 號判決確定在案（見偵
    (六)甲卷第46頁、偵(六)乙卷第34頁、院(一)卷第306 頁、院(二)卷
    第75、255 頁），另依各該犯行被害人乙○○、宇○○、Ａ
    ○○、丁○○、證人即為警查獲駕駛贓車之張慶賢之證述與
    贓物領據，亦均無以證明被告巳○○與上開犯行相關；自無
    從僅以被告巳○○有與寅○○共犯附表一編號9.之竊取大貨
    車及鏟土機犯行，即謂其係竊車集團成員，而就上述竊盜犯
    行均有犯意聯絡、行為分擔。
  (二)附表二、五部分，證人寅○○、卯○○○、宙○○、未○○
    均未曾證稱被告巳○○有何參與恐嚇取財之行為，或與其等
    就相關犯行有何犯意聯絡；而被害人玄○○、辰○○、庚○○、乙○○、宇○○、丁○○則無法指認以電話恐嚇其等之
    人係何人，是無證據證明被告巳○○涉有此部分犯嫌。又證
    人未○○於本院審理時雖曾證稱：我知道寅○○所偷的大貨
    車及鏟土機（附表一編號9.）是交給巳○○處理（見院(二)卷
    第74頁），然所謂「處理」並非僅有「恐嚇被害人」一種可
    能，交予「變賣」、「保管」亦均有可能；況關於此部分已
    經寅○○證稱：係將車輛交付巳○○，並將車主資料交予未
    ○○等語屬實（見警(三)卷第49頁、警(四)卷第11頁、院(一)卷第
    309 、310 頁），且未曾陳述其交付車主資料行為與被告巳
    ○○有何相關；足見被告巳○○僅單純與寅○○共同竊車後
    保管車輛。
  (三)此外，復查無其他積極證據足認被告巳○○有何公訴人所指
    之犯行，既不能證明其犯罪，自應為無罪之諭知；惟公訴人
    認此部分之犯行與前揭論罪科刑犯行間，分別係集合犯及牽
    連犯之一罪關係，爰不另為無罪之諭知。
參、寅○○實體部分：
一、竊盜部分：訊據被告寅○○對於如附表一所示竊盜犯行，均
    坦承不諱，並有如附表一所示之證據足憑，顯見其自白係與
    事實相符，可信為真實。從而，此部分罪證明確，被告寅○○犯行堪以認定。
二、幫助恐嚇取財部分：訊據被告寅○○坦承將附表一編號9.、
    10.竊車所得之車主玄○○、乙○○相關資料交予未○○，各
    換取毒品海洛因1 包，惟矢口否認涉有幫助恐嚇取財犯行，
    辯稱：未○○跟我說交付偷到的車輛行照、車主電話，他就
    會給我1 包海洛因作為代價，我不知道他要那些資料做什麼
    ，也不知道他拿去向車主恐嚇云云。經查：
  (一)被害人玄○○、乙○○確因遭電話恐嚇而分別匯款100,000
    元、30,000元至丑○○中國農民銀行帳戶中之事實，業經兩
    人證述明確，並有前開帳戶開戶基本資料、存戶交易明細表
    、國泰世華商業銀行匯款回條各1 份在卷可稽（見警(三)卷第
    84 至87 、105 頁）；足認被害人指訴遭恐嚇而匯款至丑○○上開帳戶內，應屬真實。且被告寅○○所提供之車輛、車
    主相關資料，已經未○○等用以電話恐嚇被害人甚明。
  (二)按車輛行照係記載車輛狀況，並有表彰持有車輛係屬合法之
    功用；另車主基本資料，則係用以知悉車主背景、住居所，
    並藉以電話聯繫之用。則未○○並未取得被告寅○○所竊得
    贓車，卻要求交付車輛行照（見警(三)卷第12頁），顯然並非
    依前述用途使用，又要求交付車主基本資料，並以具有相當
    價值之毒品海洛因各1 包之代價換取，顯可疑係作為非法使
    用；參以不肖份子利用取得之失竊車輛車主資料聯絡後，恐
    嚇車主匯款贖車之情事層出不窮，新聞媒體亦多所報導，故
    交付上述資料與不相關之人，將被利用作為犯罪工具，為一
    般人日常生活應有之認識。被告寅○○係身心健全、一般智
    識程度之成年人，並非年幼無知或與社會隔絕之人，依其智
    識能力及社會生活經驗，對於上開情事應有所預見，然仍未
    加詢問，即將前揭車輛、車主資料交付未○○，致未○○等
    持以恐嚇取財，被告寅○○對恐嚇取財之犯行顯有預見可能
    ，且不違反其本意，故其自有幫助未○○等恐嚇取財之未必
    故意。
　(三)綜上所述，被告寅○○前開所辯，顯係事後卸責之詞，不足
    採信，其此部分犯行亦堪予認定。
三、查被告寅○○行為後，如附表七編號至所示論罪科刑所
    應適用之刑法條文，業於94年2 月2 日修正公佈，並於95年
    7 月1 日生效施行；綜其全部結果比較後，認修正施行後之
    現行刑法條文規定並未較有利；是依前開說明，本案自應適
    用修正施行前之刑法條文而為處斷。
四、核被告寅○○如犯罪事實一其中附表一編號2.至4.、11.所為
    ，均係犯刑法第320 條第1 項之普通竊盜罪；如犯罪事實一
    其中附表一編號1.、5.至10.所為，均係犯刑法第321 條第1
    項第3 款之加重竊盜罪；另如犯罪事實二部分，係基於幫助
    之故意，而為犯罪構成要件以外之提供車主、車輛資料予未
    ○○，供其作為聯絡、恐嚇車主之依據，所為犯刑法第346
    條第1 項恐嚇取財罪之幫助犯。按刑法上所謂常業犯，指反
    覆以同種類行為為目的之社會活動之職業性犯罪而言（最高
    法院85年台上字第510 號判例）；查被告寅○○雖犯附表一
    所示11件竊盜犯行，且大部分係竊取車輛，惟其竊取後多係
    自行或交予友人使用，除附表一編號4.以外，均無證據證明
    其有將竊得贓物變賣、勒贖獲取金錢之行為，核與恃竊盜所
    得財物維生之職業性犯罪有別；是公訴人認被告寅○○如犯
    罪事實一所為，係犯刑法常業竊盜罪，容有誤會，惟其竊盜
    之基本事實同一，爰變更起訴法條。被告寅○○就犯罪事實
    一其中附表一編號9.部分，與被告巳○○間有犯意聯絡及行
    為分擔，為共同正犯；又其先後普通竊盜、加重竊盜犯行，
    時間緊接，所犯竊盜罪之構成要件僅加重條件有所不同，顯
    係基於概括犯意反覆為之，且因法定刑度較輕之普通竊盜罪
    可包含於法定刑度較重之加重竊盜罪，故應依修正前刑法第
    56條連續犯之規定，以情節較重之攜帶兇器竊盜罪論以一罪
    ，並依法加重其刑；而其先後提供竊得玄○○、乙○○之車
    輛、車主資料予未○○之幫助恐嚇取財犯行，時間緊接，所
    犯罪名相同，顯係出於概括之犯意所為，為連續犯，爰依前
    開法條規定以一罪論，並加重其刑。被告寅○○所犯上開2
    罪間，犯意各別，行為互殊，應分論併罰。又其係基於幫助
    之犯意而為犯罪事實二之犯行，酌依正犯之刑減輕之，即依
    刑法第30條第2 項規定減輕其刑，並依同法第71條規定，先
    加後減之。
五、爰審酌被告寅○○有違反麻醉藥品管理條例、毒品危害防制
    條例、槍砲彈藥刀械管制條例、過失致死、偽造文書、竊盜
    前科，素行惡劣，且正值壯年，不思以正當方式取得財物，
    竟貪圖私慾，一再竊取他人之物，侵害他人之財產安全，並
    提供竊得車主玄○○、乙○○之相關資料，造成兩人進一步
    損失，惡性非輕；並考量其坦承竊盜，然否認幫助恐嚇取財
    部分、犯行次數、竊得物品價值、所生損害、尚未與被害人
    和解等一切情狀，分別量處如主文所示之刑，並依附表七編
    號比較結果所示，依修正前刑法第51條第5 款定其應執行
    之刑，以示懲儆。被告寅○○所有作案用之Ｔ型板手、剪刀
    、瑞士刀各1 把及鑰匙2 把均未扣案，且經被告寅○○供稱
    業已丟棄（見院(二)卷第202 、255 頁），為免日後執行困難
    ，爰不予宣告沒收；至於94年1 月21日查獲被告寅○○時扣
    得之鑰匙1 把，被告寅○○供稱並非其所有（見院(二)卷第25
    5 頁），亦無證據證明與其本案犯行相關，亦不予宣告沒收
    。
六、公訴意旨另以：除前開竊盜犯行外，被告寅○○復與被告巳
    ○○、卯○○○、宙○○等人基於常業竊盜、恐嚇取財之概
    括犯意聯絡，共組竊車、勒贖集團，先後於附表三編號2.、
    附表四編號所示時、地、方式，竊取各附表編號所示財物得
    手，再以上開竊盜犯行所取得之車主資料，共同於附表二、
    附表五所示時、地、方式，恫嚇附表二、五所示之人，使其
    心生畏懼，分別如附表二、五所示匯款至所示帳戶中，因認
    被告寅○○所為亦犯修正前刑法第322 條、刑法第346 條第
    1 項、第3 項罪嫌；然被告寅○○則堅詞否認有何前開犯行
    ，經查：
  (一)附表四編號1.、2.部分，僅有被害人辰○○、庚○○關於車
    輛確實有失竊情事之指訴，然其等並未目擊下手行竊之人為
    何，是無從證明係被告寅○○所竊，或被告寅○○與下手行
    竊之人有何犯意聯絡。而附表三編號2.、附表四編號3.、4.
    部分，則分別係被告卯○○○、案外人未○○各自單獨竊取
    ，已經其等分別證述明確，且未○○部分業經本院以94年度
    易字第918 號判決確定在案（見偵(六)乙卷第34頁、院(二)卷第
    75、255 頁），另依各該犯行被害人宇○○、Ａ○○、丁○○指訴及贓物領據，亦均無以證明被告寅○○與上開犯行相
    關；自無從僅以被告寅○○犯有附表一11件竊盜犯行，即謂
    其係竊車集團成員，而就上述公訴人所指之竊盜犯行亦有犯
    意聯絡、行為分擔。
  (二)被告寅○○雖有提供竊得玄○○、乙○○之車輛、車主資料
    予未○○之幫助恐嚇取財犯行，業如前述，惟前揭行為，尚
    非參與恐嚇取財犯行之實施，而僅係提供予助力之行為。又
    關於附表二、五部分恐嚇取財犯行之構成要件行為，證人巳
    ○○、卯○○○、宙○○、未○○均未曾證稱被告寅○○有
    參與之行為，或與之有何犯意聯絡；雖被告寅○○曾各以海
    洛因1 包代價交付前述資料，然其已供稱對未○○欲供作何
    種犯罪使用、如何進行、獲利多少均不瞭解，亦無證據證明
    其有參與朋分恐嚇所得之情事，實難認其與卯○○○、未○○間就恐嚇取財犯行有何犯意聯絡。而被害人玄○○、辰○○、庚○○、乙○○、宇○○、丁○○則無法指認以電話恐
    嚇其等之人係何人，是亦無證據證明被告寅○○涉有此部分
    犯嫌。
  (三)此外，復查無其他積極證據足認被告寅○○有何公訴人所指
    之犯行，既不能證明其犯罪，自應為無罪之諭知；惟公訴人
    認此部分之犯行與前揭論罪科刑犯行間，分別係集合犯及牽
    連犯之一罪關係，爰不另為無罪之諭知。
肆、卯○○○實體部分：
一、竊盜部分：訊據被告卯○○○對於如附表三所示竊盜犯行，
    均坦承不諱，並有如附表三所示之證據足憑，顯見其自白係
    與事實相符，可信為真實。從而，此部分罪證明確，被告卯
    ○○○犯行堪以認定。
二、恐嚇取財部分：訊據被告卯○○○對於如附表二編號1.、4.
    所示恐嚇取財犯行，均坦承不諱，並有該附表編號所示之證
    據足憑，顯見其自白係與事實相符，可信為真實。從而，此
    部分罪證明確，被告卯○○○犯行堪以認定。另被告卯○○○雖矢口否認涉有附表二編號2.、3.、5.所示犯行；惟查，
    證人未○○已證稱：我是和卯○○○一起騎車去提領丑○○
    帳戶內款項的，該帳戶、提款卡均由卯○○○持有保管，到
    達提款機前，卯○○○才將提款卡及密碼交給我，由我去領
    錢。至於取得人頭帳戶、恐嚇車主、要車主匯款入哪一個帳
    戶，都由卯○○○負責，他要領錢時，才叫我一起去等語明
    確（見警(三)卷第4 、12至14頁、院(二)卷第73、74頁），可見
    其與卯○○○確有合作從事恐嚇車主領取金錢之行為，又兩
    人所使用令被害人匯入款項同時避免警方追緝之上揭丑○○
    帳戶、提款卡、密碼，均在被告卯○○○持有中，已堪認定
    。再由前述丑○○帳戶之交易明細表（見警(三)卷第85頁）所
    示，附表二編號2.、3.之被害人辰○○、庚○○分別匯入之
    5,000 元、30,000元，各於匯款當日即遭提領完畢，參以被
    告卯○○○係此段時期持有該帳戶之人，及其自承其後仍有
    與未○○共犯附表二編號4.所示犯行，恐嚇乙○○使其匯款
    進入上開丑○○同一帳戶等事實以觀，衡情被告卯○○○必
    然涉有附表二編號2.、3.所示犯行。若認該部分犯行與被告
    卯○○○無涉，則他人怎可能在大費周章對辰○○、庚○○
    進行恐嚇後，使其等匯款進入自己無法控制、提領之前開丑
    ○○帳戶中？況且，實際上被害人匯款係立即遭提領完畢，
    亦可見被告卯○○○辯稱附表二編號2.、3.部分犯行非其所
    為云云，不足採信。另附表二編號5.之自小貨車係被告卯○○○於94年2 月25日單獨竊取，業如前述（參見附表三編號
    2.部分），則車主丁○○之相關資料，為被告卯○○○取得
    ，係屬事理之當然；參以車主丁○○確有於94年3 月7 日匯
    款10 ,000 元至徐靜華帳戶之事實，有丁○○之證述及該帳
    戶交易明細表可證（見警(三)卷第130 、142 、143 頁），故
    被告卯○○○於警詢時自承：我承認有到高雄縣大寮鄉昭明
    村竊取該自小貨車，並向車主勒贖10,000元等語（見警(三)卷
    第29、30頁），即屬可信；其嗣後辯稱與此部分犯行無涉，
    衡屬卸責之詞，不足採信。此外，並有被害人辰○○、庚○○之證述及丑○○中國農民銀行開戶基本資料、存戶交易明
    細表、徐靜華合作金庫銀行前鎮分行開戶基本資料各1 份在
    卷可佐（見警(三)卷第84至87、110 、111 、114 、140 、14
    1 頁）；從而，被告卯○○○此部分犯行均事證明確，應依
    法論科。
三、查被告卯○○○行為後，如附表七編號至所示論罪科刑
    所應適用之刑法條文，業於94年2 月2 日修正公佈，並於95
    年7 月1 日生效施行；綜其全部結果比較後，認修正施行後
    之現行刑法條文規定並未較有利；是依前開說明，本案自應
    適用修正施行前之刑法條文而為處斷。
四、核被告卯○○○如附表二所為，均係犯刑法第346 條第1 項
    恐嚇取財罪；如附表三編號1.所為，係犯同法第320 條第1
    項之普通竊盜罪；如附表三編號2.所為，係犯同法第321 條
    第1 項第3 款之攜帶兇器竊盜罪；如附表三編號3.、4.所為
    ，分別係犯同法第321 條第1 至3 款之攜帶兇器、毀損門扇
    、夜間侵入住宅竊盜罪及攜帶兇器、毀越安全設備、夜間侵
    入住宅竊盜罪。查被告卯○○○雖犯附表三所示竊盜犯行，
    然犯罪手段、態樣、是否有共犯、竊取物品各異，且僅有4
    件竊盜犯行；又如附表三編號1.所示竊得車輛並無證據證明
    有用以變賣或勒贖獲取金錢，如附表三編號3.、4.所示竊得
    物品則置於未○○家中藏放（見搜索筆錄、扣押物品目錄表
    各1 份及贓物領據2 份，警(八)卷第25至34頁），核與反覆實
    施同種犯罪行為為目的並以此維生之職業性犯罪有別；是公
    訴人認被告卯○○○此部分犯行，係犯刑法常業竊盜罪，容
    有誤會，惟其竊盜之基本事實同一，爰變更起訴法條。被告
    卯○○○就附表二編號1.至4.所示犯行，與案外人未○○間
    ；另就附表三編號3.、4.所示犯行，與被告己○○間，分別
    有犯意聯絡及行為分擔，各為共同正犯。被告就附表二所示
    5 次恐嚇取財犯行，及就附表三所示先後普通竊盜、加重竊
    盜犯行，均時間緊接，所犯罪名相同，顯各係出於概括之犯
    意所為，皆為連續犯，爰各依修正前刑法第56條規定以一罪
    論，其中附表三部分應論以情節較重之攜帶兇器毀損門扇夜
    間侵入住宅竊盜罪處斷，並均加重其刑。被告前因竊盜及違
    反毒品危害防制條例案件，經合併定應執行有期徒刑1 年1
    月確定，於92年11月25日縮短刑期執行完畢，有臺灣高等法
    院被告前案紀錄表1 紙在卷可稽，其於上開徒刑執行完畢後
    5 年以內，故意再犯本案最重本刑為有期徒刑以上之罪，為
    累犯，應加重其刑，並依法遞加其刑。
五、爰審酌被告卯○○○有違反麻醉藥品管理條例、肅清煙毒條
    例、毒品危害防制條例、妨害兵役條例、贓物、恐嚇、竊盜
    前科，素行不良，竟貪圖非法利益，以竊取、恐嚇方式獲取
    財物，惡性重大，又否認部分犯行，犯後態度非佳，及竊盜
    及恐嚇之次數、手段、所得、態樣、尚未與被害人和解等一
    切情狀，分別量處如主文所示之刑，並依附表七編號比較
    結果所示，依修正前刑法第51條第5 款定其應執行之刑，以
    示懲儆。扣案己○○所有之油壓剪、十字螺絲起子、小手電
    筒、板手各1 支，分別為供附表三編號3.、4.所示竊盜犯行
    所使用之工具，業據被告卯○○○及證人己○○供證明確，
    應依共同正犯共同負責之法理，按刑法第38條第1 項第2 款
    之規定為沒收之諭知；而被告卯○○○所有，供犯附表三編
    號2.所示犯行之板手1 支，其供稱已丟棄且未扣案（見院(二)
    卷第255 、256 頁），爰不予宣告沒收。
六、公訴意旨另以：除前開竊盜犯行外，被告卯○○○復與被告
    巳○○、寅○○、宙○○等人基於常業竊盜、恐嚇取財之概
    括犯意聯絡，共組竊車、勒贖集團，先後於附表一編號9.、
    10.、附表四，及單獨於附表六所示時、地、方式，竊取各附
    表編號所示財物得手；再以取得之車主宇○○相關資料，共
    同於附表五所示時、地、方式恫嚇之，而認被告卯○○○所
    為亦犯修正前刑法第322 條、刑法第346 條第3 項、第1 項
    罪嫌；然被告卯○○○則堅詞否認有何前開犯行，經查：
  (一)附表四編號1.、2.部分，僅有被害人辰○○、庚○○關於車
    輛確實有失竊情事之指訴，然其等並未目擊下手行竊之人為
    何，是無從證明係被告卯○○○所竊，或被告卯○○○與下
    手行竊之人有何犯意聯絡。而附表一編號9.、10.、附表四編
    號3.、4.部分，則分別係被告巳○○與被告寅○○2 人共同
    竊取，及被告寅○○、案外人未○○各自單獨竊取，業如前
    述；雖未○○為警查獲其駕駛2632-GN 自小客車懸掛VI-805
    9 車牌後，於當日警詢曾證稱：該車及車牌均係卯○○○於
    不詳時、地所竊取云云（見警(三)卷第121 頁）；然其係為警
    查獲駕駛該車之人，是否為圖卸免己身罪責，而將所涉犯行
    推諉於當日搭載之卯○○○，已非無疑；況其嗣於本院審理
    時已結證稱此部分犯行係其1 人所為（見院(二)卷第75頁）；
    參其同日之供述，已指證被告卯○○○係共犯恐嚇取財罪行
    之人，衡情並無單獨就竊盜犯行維護被告卯○○○之必要，
    足見未○○之證言應以於本院審理時為可採；且未○○於本
    院以94年度易字第918 號案件審理時，亦坦承此部分犯行係
    其單獨所為，並經判決確定在案，有該判決1 份附卷可稽。
    另依各該犯行被害人玄○○、乙○○、辰○○、庚○○、宇
    ○○、Ａ○○指訴及贓物領據，亦均無以證明被告卯○○○
    與上開犯行相關。
  (二)關於附表六編號1.部分，證人即被害人黃○○、證人即駕該
    車強盜「小叮噹遊藝場」、「永晉加油站」之林明全、甘佳
    聖均未曾證述該車之失竊係與被告卯○○○相關，而依卷附
    領據、照片亦無從認定係被告卯○○○所為（見警(七)卷第14
    、34、35、39、56頁）；況且甘佳聖甚至證稱：這台車是我
    向未○○借的，借用時我就知道是贓車，因為未○○有跟我
    說是他偷的等語（見警(七)卷第4 頁），而與本院以94年度易
    字第918 號案件認定該車係未○○單獨竊得之事實相符；是
    依卷內證據，尚無從認定被告卯○○○涉有此部分犯嫌。至
    於附表六編號2.、3.部分，雖經證人即到場處理之新光公司
    保全人員癸○○證稱：我抵達現場時發現有停電狀況，經檢
    查變電箱，發現線路遭剪斷，接著又在變電箱旁邊發現卯○○○；而重機車則是在大門邊發現的，當時機車上還插有鑰
    匙，引擎也還是熱的，但我無法確定該機車是否係卯○○○
    騎到現場的等語（見警(九)卷第12、13頁、院卷第77至79頁）
    ，然依其證述，亦無從認定懸掛XPO-073 號車牌之XQR-250
    號重機車係被告卯○○○騎乘至現場，更無法據以推斷該車
    及車牌均為被告卯○○○所竊得；另依被害人子○○於警詢
    之證述（見警(九)卷第10頁），僅足以證明前開機車係失竊贓
    車，惟亦無法認定被告卯○○○即為下手行竊之人。從而，
    自無從遽認被告卯○○○係竊盜附表六所示車輛、車牌之人
    。
  (三)附表五部分，證人巳○○、寅○○、宙○○、未○○均未曾
    證稱被告卯○○○有何參與恐嚇取財之行為，或與其等就相
    關犯行有何犯意聯絡；而被害人宇○○則未具體證稱遭恐嚇
    之內容、情節，或歹徒要求匯款至何帳戶等細節，亦無法指
    認以電話恐嚇者係何人，是無證據證明被告卯○○○涉有此
    部分犯嫌。況該車係未○○單獨竊取，已如前述，又無證據
    證明未○○係參與恐嚇之人，更無法證明未○○與卯○○○
    間就此部分犯行有何犯意聯絡、行為分擔，自無從僅以被告
    卯○○○有附表二所示犯行，即認定附表五部分必定亦其所
    為。
  (四)此外，復查無其他積極證據足認被告卯○○○有何公訴人所
    指之犯行，既不能證明其犯罪，自應為無罪之諭知；惟公訴
    人認此部分之犯行與前揭論罪科刑犯行間，分別係集合犯、
    連續犯及牽連犯之一罪關係，爰不另為無罪之諭知。
伍、壬○○實體部分：
一、訊據被告壬○○矢口否認有犯罪事實五所示故買贓物犯行，
    辯稱：這件事我完全不知情云云。然查，上開情事，已據證
    人寅○○證稱：我於93年9 月間某日，在高雄縣六龜鄉紅水
    坑午○○工寮處，將車號不詳6 噸重之貨車及上載之推土機
    各1 部交給壬○○及午○○，並收取17,000元，是事前他們
    知道我有在偷車，而壬○○又需要1 部推土機，才叫我去處
    理的，他們也都知道我所交付的是贓車等語明確（見警(二)卷
    第9 、32、33頁、偵卷第37頁、院(一)卷第312 、313 頁），
    核與證人及共犯午○○所證：我知道寅○○將竊得之貨車及
    推土機各1 部交給壬○○這件事，是壬○○出面與寅○○接
    洽的等語相符（見警(二)卷第40頁），並有午○○指認被告壬○○之照片附卷可參（見警(三)卷第47頁），顯見被告壬○○
    辯稱未向寅○○購買車號不詳6 噸重之貨車及上載之推土機
    各1 部，並非屬實；又該貨車及推土機係寅○○竊得之贓物
    乙節，則已如前述（詳見附表一編號4.所述）；從而，被告
    壬○○明知係贓物而仍予買受之犯行事證明確，應依法論科
    。
二、被告壬○○行為後如附表七編號、所示之法條業經變更
    ，並於95年7 月1 日施行，經如附表所示比較結果，裁判時
    法並未較為有利，從而依刑法第2 條第1 項規定，自應適用
    行為時法，亦即修正前法。
三、核被告壬○○所為，係犯刑法第349 條第2 項之故買贓物罪
    ；其與午○○就前揭犯行，有犯意聯絡及行為分擔，為共同
    正犯。被告壬○○前因毀損、賭博案件，經合併定應執行有
    期徒刑6 月，而於93年3 月1 日縮短刑期執行完畢，有卷附
    臺灣高等法院被告前案紀錄表可按，其受有期徒刑執行完畢
    ，5 年以內再犯有期徒刑以上之罪，為累犯，應依法加重其
    刑。爰審酌被告壬○○曾有違反廢棄物清理法、業務過失致
    死、竊盜、毀損、賭博等前科，猶不思謹言慎行，更犯本案
    ，且故意買受贓物，不知尊重他人財產法益，助長竊盜歪風
    ，導致追贓困難，行為實屬不該，且犯後猶矢口否認犯行，
    未見悔意，及買受贓物之價值等一切情狀，量處如主文所示
    之刑，並依附表七編號所示比較結果，依修正前刑法第41
    條第1 項前段規定，諭知易科罰金之折算標準，資為懲儆。
陸、宙○○實體無罪部分：
一、公訴意旨係以：被告宙○○與被告巳○○、寅○○、卯○○○等人基於常業竊盜、恐嚇取財之概括犯意聯絡，共組竊車
    、勒贖集團，先後於附表一編號9.、10.、附表三編號2.、附
    表四所示時、地、方式，竊取各附表編號所示財物得手；再
    以取得之玄○○、乙○○、丁○○、辰○○、庚○○、宇○○等車主之相關資料，共同於附表二、五所示時、地、方式
    恫嚇之，致顏世欲等人心生畏懼，依指示匯款如附表二、五
    所示，而認被告宙○○所為係犯修正前刑法第322 條、刑法
    第346 條第1 項、第3 項罪嫌。
二、按犯罪事實應依證據認定之，無證據不得認定犯罪事實；又
    不能證明被告犯罪者，應諭知無罪之判決，刑事訴訟法第15
    4 條第2 項、第301 條第1 項分別定有明文。再者，認定不
    利於被告之事實，須依積極證據，苟積極證據不足為不利於
    被告事實之認定時，即應為有利於被告之認定，更不必有何
    有利之證據，且告訴人之告訴，係以使被告受刑事訴追為目
    的，是其陳述是否與事實相符，仍應調查其他證據以資審認
    ，最高法院30年度上字第816 號判例、52年度台上字第1300
    號判例參照。
三、公訴人認被告涉有前揭連續竊盜犯嫌，無非係以證人即被告
    寅○○於94年2 月3 日、同年月5 日、18日、卯○○○於94
    年2 月16日、同年4 月12日、證人未○○於93年12月30日、
    張慶賢93年11月14日、94年2 月2 日、證人即被害人玄○○
    、乙○○、丁○○、辰○○、庚○○、宇○○、Ａ○○之警
    詢證述，與監聽譯文、贓物認領保管單、查獲車輛認可資料
    、查獲贓證物照片、國泰世華銀行匯款回條、丑○○中國農
    民銀行開戶資料、交易明細表、徐靜華合作金庫前鎮分行開
    戶資料、交易明細表、扣押物品目錄表及扣案物為其論據。
    訊據被告宙○○則堅詞否認有何前揭罪嫌，辯稱：我與竊盜
    、恐嚇取財犯行完全無關，因為開設保養廠較瞭解車輛行情
    ，卯○○○才打電話問我等語。經查：
  (一)被告宙○○與卯○○○間，於94年2 月25日下列通話內容，
    有卷附監聽譯文足憑（見警(三)卷第175 至179 頁）：
  1.「卯○○○（下稱張簡）：公司製小貨車，它那87年的，我
    們看87年現價錢賣多少？宙○○（下稱簡）：87年到現在多
    少年了！16、17年了。張簡：這種的現在‧‧‧，沒關係，
    我來開啦。簡：我跟你說那台1 萬多而已，人要是要就不錯
    了。張簡：另外我那台1995，7 月份的，排氣量1597CC？簡
    ：什麼牌子的？張簡：屬於那個裕隆。簡：喔，那算是SANS
    TOR 。張簡：屬於那一種的對啦。現在那個呢？簡：那個喔
    ，3 、5 萬都可以，那種正常車都10幾萬啦。張簡：電話，
    這個沒有電話名字，我查看看。」
  2.「張簡：你這個有辦法幫我偷照會個人電話號碼嗎？不然他
    這個公司的電話。簡：他那個一問下去一定那個的啦，你聽
    懂嗎？張簡：我是說看我們莊裡他那個通訊紀錄簿那個。簡
    ：嗯，什麼公司名？張簡：他那個『建成』『建成機械有限
    公司』，這很多人輪流在使用的。簡：翻電話簿啊，公司都
    有啊。」
  3.「簡：你有問電話嗎？張簡：有啦，我等他，現在忠仔來我
    這裡，我等他走我就要來打了。簡：這樣喔。張簡：他現在
    來我這裡。簡：高雄喔。張簡：嗯。簡：不然保險在這，麻
    煩叫他查進去照會看保險保哪一間。張簡：富邦的，他保富
    邦的。簡：富邦的很硬，車牌幾號？張簡：DJ-1142 。簡：
    DJ-1142 喔？張簡：嗯。簡：你問他看看可以嗎？要是不可
    以我自己那個就好了。」
  4.「簡：你有問到了嗎？張簡：嗯。他這就有一支0000000 ，
    0932的。簡：忠仔去那做什麼？張簡：他也在高雄，問我在
    哪呀，我說我在市內。簡：賓仔他們那一攤抽到了。張簡：
    有喔？簡：嗯，吊車叫我吊的呀，5 、6 個進去。張簡：抽
    到就抽到管他的。」
  (二)由上述1.兩人通話內容，僅可知係被告宙○○回覆卯○○○
    詢問關於「87年份小貨車」、「1995、1597CC、裕隆SANSTO
    R 」市價為何，並表示後者30,000至50,000元即可。雖可疑
    為兩人係在商議欲向車主恐嚇之金額，然亦存在有其他多種
    可能性，無法遽予認定必然屬於前者，而謂被告宙○○上開
    回覆係與卯○○○有恐嚇取財之犯意聯絡，或提供予助力。
    何況亦無證據足認前述2 車車主有遭恐嚇取財之事實，更難
    認被告宙○○係恐嚇取財犯行之共犯。至於上述2.部分，係
    卯○○○詢問被告宙○○是否可代查詢「建成機械有限公司
    」電話。然卯○○○此舉可能原因眾多，且無法由前述1.至
    4.對話內容中推知，又卯○○○證稱係要找在該公司工作友
    人緣故（見院(二)卷第38頁），自無從遽認該通話內容必與恐
    嚇取財犯行相關。
  (三)由上述3.兩人通話內容，雖可知被告宙○○詢問卯○○○是
    否已查出車號DJ-1142 車輛之相關電話，然宙○○如此詢問
    之理由為何，無法由前述1.至4.對話內容中得知，且亦無法
    排除其他合理、合法原因存在之可能；雖嗣後卯○○○確有
    實施恐嚇車號DJ-1142 號小貨車車主丁○○之行為，然亦無
    法僅依此即認定通話當時被告宙○○即有卯○○○將恐嚇該
    車車主之認識，而認該通話係兩人共謀下手恐嚇之部分內容
    。至於上述4.部分所示之電話號碼，與被害車主丁○○00-0
    000000，及0000000000之電話號碼皆不相同；另被告宙○○
    表示有幫「忠仔」吊東西等情，兩者均無從認定與被告宙○○被訴本案常業竊盜、連續恐嚇取財有何關連，亦不足以作
    為認定其有上開犯行之證據。
  (四)證人卯○○○於警詢時曾證稱：宙○○說我曾表示有犯5 件
    擄車勒贖案件，其實只有第4 件是我竊取並向車主勒贖10,0
    00元，其餘是我「鼓吹」宙○○，因為我有欠他錢等語（見
    警(三)卷第29、30頁）；而宙○○亦稱：我表示知道卯○○○
    有偷5 台車，是因為他到我保養廠時有跟我提到等語（見偵
    (六)乙卷第33頁）。又關於卯○○○前揭證述之真意，已經其
    於本院審理時到庭證稱：我在警詢時所謂「鼓吹」是指「吹
    牛」的意思等語明確（見院(二)卷第38頁），參照其警詢所證
    之前後文，所為解釋尚屬合理，而得採信。另卯○○○於本
    院審理時並稱宙○○與其竊車、勒贖之事均無涉等語（見院
    (二)卷第38頁）。是綜合上開證言，足見卯○○○關於被告宙
    ○○未涉有竊車、恐嚇取財犯行之證言，歷來均屬一致；雖
    兩人間有前述(一)所示可疑之通話內容存在，然並無證據足證
    通話之時卯○○○已告知被告宙○○其竊車、欲勒贖之犯行
    ，是亦無法推論該通話必為兩人共同謀議實施恐嚇取財之內
    容，進而推論被告宙○○涉有該部分犯行。
  (五)此外，關於證人寅○○、未○○所證，及前述贓物認領保管
    單、查獲車輛認可資料、查獲贓證物照片、國泰世華銀行匯
    款回條、丑○○中國農民銀行開戶資料、交易明細表、徐靜
    華合作金庫前鎮分行開戶資料、交易明細表、扣押物品目錄
    表及扣案物等書、物證，雖可證明附表一編號9.、10.、附表
    三編號2.、附表四所示車輛確有失竊之事實，且分別係遭寅
    ○○與巳○○共同、寅○○單獨、卯○○○單獨、不詳之人
    、未○○單獨所竊取；及附表二、五所示被害人玄○○、辰
    ○○、庚○○、乙○○、丁○○、宇○○於車輛失竊後有遭
    恐嚇要求匯款，除宇○○外均已匯款至丑○○、徐靜華帳戶
    之事實；然均無從認定與被告宙○○相關，是該部分之證據
    即難作為被告宙○○有公訴人所指犯行之依據。
  (六)另關於證人玄○○、乙○○、丁○○、辰○○、庚○○、宇
    ○○、Ａ○○、張慶賢之警詢陳述，均無證據能力，已如前
    述，自不得作為證明被告宙○○所涉本案犯罪事實之證據。
四、綜上所述，關於被告宙○○涉犯常業竊盜及連續恐嚇取財罪
    嫌，公訴人所指之前揭證據，既未達通常一般人均不致於有
    所懷疑，得以確信其確有前開犯行，亦即仍有合理懷疑存在
    ，當無從形成有罪之確信；復經本院調查亦無其他證據，足
    認其有何上開公訴人所指犯行，揆諸首揭法條及判例意旨，
    應諭知被告宙○○無罪之判決。
柒、至於本案其餘被告午○○、丑○○、己○○部分，均另行審
    結，併此敘明。
據上論斷，應依刑事訴訟法第299 條第1 項前段、第300 條、第
301 條第1 項，刑法第2 條第1 項前段、第28條、第321 條第1
項第1 款、第2 款、第3 款、第320 條第1 項、第346 條第1 項
、第349 條第2 項、第30條第2 項、第47條第1 項、第38條第1
項第2 款，修正前刑法第56條、第51條第5 款、第41條第1 項前
段，罰金罰鍰提高標準條例第1 條前段，刪除前罰金罰鍰提高標
準條例第2 條，現行法規所定貨幣單位折算新臺幣條例第2 條，
判決如主文。
本案經檢察官戌○○到庭執行職務。
中　　華　　民　　國　　96　　年　　6 　　月　　29　　日
                  鳳山刑事第二庭  審判長  法　官  黃建榮
                                          法  官  譚德周
                                          法  官  洪珮婷
以上正本證明與原本無異。
如不服本判決，應於收受送達後10日內向本院提出上訴書狀。
中　　華　　民　　國　　96　　年　　6 　　月　　29　　日
　　　　　　　　　　　　　　　　　　　　  書記官  賴朱梅
附表一：
┌──┬────┬──────┬────────────┬────────┬───────┐
│編號│犯罪時間│犯 罪  地 點│    犯  罪  方  法      │ 查  獲  經  過 │   證     據  │
├──┼────┼──────┼────────────┼────────┼───────┤
│ 1  │93年5 月│高雄縣大寮鄉│被告寅○○攜帶其所有可供│嗣為警循線查獲（│1.被告自白（警│
│    │22日1 時│六合路3 之9 │兇器使用之T 型扳手1 把竊│車輛已由被害公司│  (一)卷3 頁、院│
│    │許。    │號前。      │取永泰羊奶公司所有車號YI│員工於高雄縣大寮│  (一)卷194、195│
│    │        │            │-2423 號自小貨車得手。  │鄉○○村○○路與│  頁、院(二)卷20│
│    │        │            │                        │光明路口尋獲）。│  2、255頁）  │
│    │        │            │                        │                │2.被害人代理人│
│    │        │            │                        │                │  戊○○指訴（│
│    │        │            │                        │                │  警(一)卷24頁）│
├──┼────┼──────┼────────────┼────────┼───────┤
│ 2  │93年8 月│高雄縣阿蓮鄉│被告寅○○以其所有自製鑰│嗣為警於93年8 月│1.被告自白（警│
│    │9 日22時│中正路172 號│匙竊取天○○車號VD-9940 │26日，在高雄縣六│  (二)卷8 頁、院│
│    │許至10日│旁空地。    │號自小客車得手。        │龜鄉新發大橋附近│  (二)卷202、255│
│    │7時許。 │            │                        │尋獲，始悉上情。│  頁）        │
│    │        │            │                        │                │2.被害人指訴（│
│    │        │            │                        │                │  警(二)卷61至63│
│    │        │            │                        │                │  頁）        │
│    │        │            │                        │                │3.贓物認領保管│
│    │        │            │                        │                │  單1 紙、現場│
│    │        │            │                        │                │  及贓物照片  │
│    │        │            │                        │                │  14幀（警(二)卷│
│    │        │            │                        │                │  26至29、67、│
│    │        │            │                        │                │  69至71頁）  │
├──┼────┼──────┼────────────┼────────┼───────┤
│ 3  │93年8 月│高雄縣六龜鄉│被告寅○○以其所有自製鑰│該車於93年8 月26│1.被告自白（警│
│    │25日6 時│寶來村寶建路│匙竊取酉○○車號E8-2912 │日，在高雄縣六龜│  (二)卷7、8頁、│
│    │許。    │3 號前。    │號自小客車得手。        │鄉○○村○○路附│  院(二)卷202、2│
│    │        │            │                        │近空地尋獲，而為│  55頁）      │
│    │        │            │                        │警查獲。        │2.被害人指訴（│
│    │        │            │                        │                │  警(二)卷73、79│
│    │        │            │                        │                │  、80頁）    │
│    │        │            │                        │                │3.贓物領據1 紙│
│    │        │            │                        │                │  、照片6 幀（│
│    │        │            │                        │                │  警(二)卷23至25│
│    │        │            │                        │                │  、75頁）    │
├──┼────┼──────┼────────────┼────────┼───────┤
│ 4  │93年9 月│高雄市○○路│被告寅○○徒手竊取所有人│嗣為警循線查獲。│1.被告自白（警│
│    │間某日。│、中正路體育│及車號均不詳之6 噸重貨車│                │  (二)卷9 、32、│
│    │        │館附近。    │1 輛及車上推土機1 部得手│                │  33頁、院(一)卷│
│    │        │            │。                      │                │  312、313頁、│
│    │        │            │                        │                │  院(二)卷202、2│
│    │        │            │                        │                │  55頁）      │
│    │        │            │                        │                │2.證人壬○○證│
│    │        │            │                        │                │  述（警(二)卷52│
│    │        │            │                        │                │  頁）        │
│    │        │            │                        │                │3.證人午○○證│
│    │        │            │                        │                │  述（警(二)卷40│
│    │        │            │                        │                │  頁）        │
├──┼────┼──────┼────────────┼────────┼───────┤
│ 5  │93年9 月│高雄縣鳳山市│被告寅○○攜帶其所有可供│嗣於94年1 月21日│1.被告自白（警│
│    │27日11時│新富路與新康│兇器使用之剪刀竊取Ｂ○○│，被告寅○○因另│  (三)卷54頁、偵│
│    │許。    │街口。      │車牌號碼YG-9358 號自小客│案為警查獲，經借│  (二)卷29頁、院│
│    │        │            │車得手。                │提訊問始知上情（│  (二)卷202、255│
│    │        │            │                        │該車已為六龜分局│  頁）        │
│    │        │            │                        │新威派出所尋獲，│2.被害人指訴（│
│    │        │            │                        │車牌未尋獲）。  │  警(三)卷92頁、│
│    │        │            │                        │                │  偵(二)卷32頁）│
├──┼────┼──────┼────────────┼────────┼───────┤
│ 6  │93年9 月│高雄市小港區│被告寅○○攜帶其所有可供│嗣為警循線查獲（│1.被告自白（院│
│    │30日14至│高雄市政府警│兇器使用之前述T 型扳手1 │該車已為小港分局│  (二)卷202、255│
│    │20時許。│察局小港分局│把，竊取丙○○車號YI-069│高松派出所尋獲，│  頁）        │
│    │        │旁大業北路上│7 號自小客車（內有攝錄影│惟未見車內物品）│2.證人柯森堯證│
│    │        │某停車格內。│機、自動相機、CD換片機、│。              │  述（警(一)卷17│
│    │        │            │汽車音響各1 部、茶具、三│                │  頁）        │
│    │        │            │角警示架各1 組、部、筆記│                │3.被害人指訴（│
│    │        │            │簿1 本、7000元、玉佛吊飾│                │  警(一)卷27、28│
│    │        │            │、觀音像等物）得手。    │                │  頁）        │
├──┼────┼──────┼────────────┼────────┼───────┤
│ 7  │93年10月│高雄市小港區│被告寅○○攜帶其所有可供│嗣為警循線查獲。│1.被告自白（警│
│    │1 日4 時│大業北路公園│兇器使用之前述T 型扳手及│                │  (一)卷6 頁、院│
│    │30分許。│旁。        │多功能瑞士刀各1 把，竊取│                │  (二)卷202、255│
│    │        │            │申○○車號3809-GH 號自小│                │  頁）        │
│    │        │            │客車車內之CD唱片12片得手│                │2.證人柯森堯證│
│    │        │            │。                      │                │  述（警(一)卷17│
│    │        │            │                        │                │  頁）        │
│    │        │            │                        │                │3.被害人指訴（│
│    │        │            │                        │                │  警(一)卷28-1頁│
│    │        │            │                        │                │  ）          │
├──┼────┼──────┼────────────┼────────┼───────┤
│ 8  │93年10月│高雄市小港區│被告寅○○攜帶其所有可供│嗣為警循線查獲（│1.被告自白（院│
│    │8 日7 時│宏文路120 號│兇器使用之前述T 型扳手1 │車牌未尋獲）。  │  (一)卷194、195│
│    │許。    │前。        │把，竊取辛○○車號XA-955│                │  頁、院(二)卷20│
│    │        │            │3 號自小客車得手。      │                │  2、255頁）  │
│    │        │            │                        │                │2.被害人指訴（│
│    │        │            │                        │                │  警(一)卷30頁）│
│    │        │            │                        │                │3.贓物認領保管│
│    │        │            │                        │                │  單1 紙（警(一)│
│    │        │            │                        │                │  卷53頁）    │
├──┼────┼──────┼────────────┼────────┼───────┤
│ 9  │93年10月│台南縣歸仁鄉│被告寅○○與巳○○共同攜│嗣為警循線查獲。│1.被告寅○○自│
│    │30日2 時│文化街二段1 │帶寅○○所有可供兇器使用│                │  白（警(一)卷14│
│    │40分許。│37號對面。  │之前述T 型板手1 把，竊取│                │  、15頁、警(三)│
│    │        │            │玄○○所有車號668-RJ號自│                │  卷47、48頁、│
│    │        │            │用大貨車及763 型白色鏟土│                │  警(四)卷11頁、│
│    │        │            │機各1 部得手。          │                │  院(一)卷194、1│
│    │        │            │                        │                │  95、306、308│
│    │        │            │                        │                │  頁、院(二)卷20│
│    │        │            │                        │                │  2、255頁）  │
│    │        │            │                        │                │2.證人巳○○證│
│    │        │            │                        │                │  述（警(四)卷7 │
│    │        │            │                        │                │  頁、偵(六)甲卷│
│    │        │            │                        │                │  46頁）      │
│    │        │            │                        │                │3.被害人指訴（│
│    │        │            │                        │                │  警(四)卷19頁、│
│    │        │            │                        │                │  警(五)卷1 頁背│                      │                │  警          │
│    │        │            │                        │                │  ）          │
│    │        │            │                        │                │4.通訊監察作業│
│    │        │            │                        │                │  報告表1 份、│
│    │        │            │                        │                │  贓物認領保管│
│    │        │            │                        │                │  單、贓物照片│
│    │        │            │                        │                │  各2 張（警(一)│
│    │        │            │                        │                │  卷85至87頁、│
│    │        │            │                        │                │  、警(三)卷101 │
│    │        │            │                        │                │  頁、警(四)卷24│
│    │        │            │                        │                │  、28頁）    │
├──┼────┼──────┼────────────┼────────┼───────┤
│ 10 │93年11月│高雄縣茄萣鄉│被告寅○○攜帶其所有可供│於93年11月14日，│1.被告自白（偵│
│    │11日21時│濱海一路。  │兇器使用之前述T 型板手1 │在張慶賢位於高雄│  (六)甲卷46頁、│
│    │許。    │            │把，竊取乙○○所有之車號│縣甲仙鄉百葉巷8 │  院(一)卷306 頁│
│    │        │            │D5-9870 號自用小客車1 部│號住處查獲該自小│  、院(二)卷255 │
│    │        │            │得手。                  │客車保險桿，而查│  頁）        │
│    │        │            │                        │知上情。        │2.證人張慶賢證│
│    │        │            │                        │                │  述（警(三)卷68│
│    │        │            │                        │                │  、70、77頁）│
│    │        │            │                        │                │3.被害人指訴（│
│    │        │            │                        │                │  警(三)卷116 頁│
│    │        │            │                        │                │  ）          │
│    │        │            │                        │                │4.指認寅○○之│
│    │        │            │                        │                │  照片（警(三)卷│
│    │        │            │                        │                │  73頁）      │
├──┼────┼──────┼────────────┼────────┼───────┤
│ 11 │93年12月│高雄市左營區│被告寅○○徒手竊取亥○○│寅○○於94年1 月│1.被告自白（院│
│    │25日21時│民族一路889 │車號VT-7442 號自小客車得│21日，駕駛該車搭│  (二)卷202、255│
│    │許。    │號前。      │手。                    │載蕭芙蓉（另為不│  頁）        │
│    │        │            │                        │起訴處分），途經│2.被害人指訴（│
│    │        │            │                        │高雄縣大寮鄉中興│  警(十)卷19頁）│
│    │        │            │                        │村鳳林四路192 號│3.扣押物品目錄│
│    │        │            │                        │，為警攔檢查獲，│  表、贓物認領│
│    │        │            │                        │並扣得寅○○所有│  保管單各1 份│
│    │        │            │                        │鑰匙1 把（惟車牌│  、照片5 幀（│
│    │        │            │                        │未尋獲）。      │  警(十)卷20至23│
│    │        │            │                        │                │  、32、40頁）│
└──┴────┴──────┴────────────┴────────┴───────┘
附表二：
┌──┬─────┬───────┬──────────┬────────┬───────┐
│編號│犯罪時、地│  犯 罪 方 法 │   匯  款  情  形   │ 查  獲  經  過 │   證     據  │
├──┼─────┼───────┼──────────┼────────┼───────┤
│ 1  │分別於93年│以00-0000000之│被害人玄○○於93年11│嗣為警循線查獲。│1.被告卯○○○│
│    │11月1 日18│電話撥打被害人│月4 日10時30分許，自│                │  之自白（院(二)│
│    │時許、同年│玄○○手機通知│國泰世華商業銀行逢甲│                │  卷203 頁、院│
│    │月2 日15時│匯款100,000 元│分行將100,000 元匯入│                │  (三)卷25-1頁）│
│    │30分、同年│，並以若不匯款│丑○○中國農民銀行大│                │2.證人未○○之│
│    │月3 日15時│即將被害人之車│順分行，帳號：002699│                │  證述（警(三)卷│
│    │30分、同年│輛及鏟土機解體│00000000帳戶內。    │                │  4 至14頁、偵│
│    │月4 日10時│等語恐嚇被害人│                    │                │  (六)甲卷48頁、│
│    │許，於不詳│，致被害人心生│                    │                │  院(二)卷73、74│
│    │地點。    │畏懼而匯款。  │                    │                │  頁）        │
│    │          │              │                    │                │3.證人寅○○之│
│    │          │              │                    │                │  證述（警(三)卷│
│    │          │              │                    │                │  55頁、警(四)卷│
│    │          │              │                    │                │  11頁、偵(三)卷│
│    │          │              │                    │                │  57頁、偵(六)甲│
│    │          │              │                    │                │  卷45頁、院(一)│
│    │          │              │                    │                │  卷309 頁）  │
│    │          │              │                    │                │4.證人黃雅琳之│
│    │          │              │                    │                │  證述（警(三)卷│
│    │          │              │                    │                │  135頁）     │
│    │          │              │                    │                │5.被害人指訴（│
│    │          │              │                    │                │  警(三)卷100、1│
│    │          │              │                    │                │  08頁、警(四)卷│
│    │          │              │                    │                │  19頁、警(五)卷│
│    │          │              │                    │                │  1 頁背面）  │
│    │          │              │                    │                │6.中國農民銀行│
│    │          │              │                    │                │  開戶基本資料│
│    │          │              │                    │                │  、存戶交易明│
│    │          │              │                    │                │  細表、國泰世│
│    │          │              │                    │                │  華商業銀行匯│
│    │          │              │                    │                │  款回條、扣押│
│    │          │              │                    │                │  筆錄及扣押物│
│    │          │              │                    │                │  品目錄表各1 │
│    │          │              │                    │                │  份、照片2 幀│
│    │          │              │                    │                │  （警(三)卷84至│
│    │          │              │                    │                │  87、105、144│
│    │          │              │                    │                │   至147、149 │
│    │          │              │                    │                │  頁）        │
├──┼─────┼───────┼──────────┼────────┼───────┤
│ 2  │93年11月8 │以不詳號碼之電│被害人辰○○於93年11│嗣為警循線查獲。│詳見肆、二所述│
│    │日，於不詳│話撥打被害人莊│月11日，將5,000 元匯│                │              │
│    │地點。    │芬蘭電話及手機│入丑○○中國農民銀行│                │              │
│    │          │告知：「你的車│大順分行帳號：002699│                │              │
│    │          │在我們手上，如│0000000帳戶內。     │                │              │
│    │          │果要的話匯款30│                    │                │              │
│    │          │,000元。」等語│                    │                │              │
│    │          │恐嚇被害人，致│                    │                │              │
│    │          │被害人心生畏懼│                    │                │              │
│    │          │而匯款。      │                    │                │              │
├──┼─────┼───────┼──────────┼────────┼───────┤
│ 3  │93年11月10│以不詳號碼之電│被害人庚○○將30,000│嗣為警循線查獲。│詳見肆、二所述│
│    │日18時許，│話撥打被害人林│元匯入丑○○中國農民│                │              │
│    │於不詳地點│順發手機恫嚇稱│銀行大順分行帳號：00│                │              │
│    │。        │若不匯款30,000│00000000000 帳戶內。│                │              │
│    │          │元，即不返還失│                    │                │              │
│    │          │竊之小貨車，致│                    │                │              │
│    │          │被害人心生畏懼│                    │                │              │
│    │          │而匯款。      │                    │                │              │
├──┼─────┼───────┼──────────┼────────┼───────┤
│ 4  │不詳時地。│以不詳號碼之電│被害人乙○○於93年11│嗣為警循線查獲。│1.被告卯○○○│
│    │          │話撥打被害人朱│月13日上午8 時40分許│                │  之自白（院(二)│
│    │          │福臨電話，恫嚇│，將30,000元匯入胡家│                │  卷203 頁、院│
│    │          │稱必須匯款50,0│華中國農民銀行大順分│                │  (三)卷25-1頁）│
│    │          │00元，否則即不│行帳號：000000000000│                │2.證人未○○證│
│    │          │返還失竊車輛，│2 帳戶內。          │                │  述（警(三)卷4 │
│    │          │致被害人心生畏│                    │                │  至14頁、院(二)│
│    │          │懼而匯款。    │                    │                │  卷73、74頁）│
│    │          │              │                    │                │3.證人寅○○之│
│    │          │              │                    │                │  證述（警(三)卷│
│    │          │              │                    │                │  55頁、警(四)卷│
│    │          │              │                    │                │  11頁、偵(三)卷│
│    │          │              │                    │                │  57頁、偵(六)甲│
│    │          │              │                    │                │  卷45頁、院(一)│
│    │          │              │                    │                │  卷309 頁）  │
│    │          │              │                    │                │4.中國農民銀行│
│    │          │              │                    │                │  開戶基本資料│
│    │          │              │                    │                │  及存戶交易明│
│    │          │              │                    │                │  細表1 份（警│
│    │          │              │                    │                │  (三)卷84至87頁│
│    │          │              │                    │                │  ）          │
├──┼─────┼───────┼──────────┼────────┼───────┤
│ 5  │不詳時地。│以不詳號碼之電│被害人丁○○於94年3 │嗣為警循線查獲。│詳見肆、二所述│
│    │          │話撥打被害人李│月7 日10時許前往高雄│                │              │
│    │          │宏模公司電話告│縣鳳山市鳳山合作金庫│                │              │
│    │          │知匯款10,000元│將10,000元匯入徐靜華│                │              │
│    │          │，才可找回失竊│合作金庫前鎮分行帳號│                │              │
│    │          │車輛，致被害人│0000000000000） 帳戶│                │              │
│    │          │心生畏懼而匯款│內。                │                │              │
│    │          │。            │                    │                │              │
└──┴─────┴───────┴──────────┴────────┴───────┘
附表三：
┌──┬────┬──────┬────────────┬────────┬───────┐
│編號│犯罪時間│犯 罪  地 點│    犯  罪  方  法      │ 查  獲  經  過 │   證     據  │
├──┼────┼──────┼────────────┼────────┼───────┤
│ 1  │93年11月│高雄市小港區│被告卯○○○徒手竊取黃榮│嗣為警於94年2 月│1.被告自白（院│
│    │27日5 時│敬業路。    │清所有車牌號碼7425-GQ 號│3 日18時30分許，│  (二)卷203頁） │
│    │許。    │            │自用小貨車1 輛。        │在高雄縣林園鄉溪│2.被害人指訴（│
│    │        │            │                        │州村工業一路250 │  警(六)卷18頁）│
│    │        │            │                        │巷口尋獲，並在該│3.查詢車輛認可│
│    │        │            │                        │車右前車門窗戶玻│  資料、刑案現│
│    │        │            │                        │璃採獲卯○○○左│  場勘查報告、│
│    │        │            │                        │拇指指紋1 枚而查│  內政部警政署│
│    │        │            │                        │獲（併案案號94年│  刑事警察局刑│
│    │        │            │                        │度偵字第9262、94│  紋字第094002│
│    │        │            │                        │55號）。        │  7977號鑑驗書│
│    │        │            │                        │                │  各1 份（警(六)│
│    │        │            │                        │                │  卷20至25頁）│
├──┼────┼──────┼────────────┼────────┼───────┤
│ 2  │94年2 月│高雄縣大寮鄉│被告卯○○○攜帶其所有可│嗣為警循線查獲。│1.被告自白（警│
│    │25日7 時│昭明村6 鄰鳳│供兇器使用之板手1 把，竊│                │  (三)卷27至29頁│
│    │許。    │林一路82巷22│取丁○○所有之DJ-1142 號│                │  、院(二)卷255 │
│    │        │9 號前。    │自小貨車1 輛得手。      │                │  頁）        │
│    │        │            │                        │                │2.證人宙○○證│
│    │        │            │                        │                │  述（警(三)卷91│
│    │        │            │                        │                │  頁、偵(六)乙卷│
│    │        │            │                        │                │  33頁）      │
│    │        │            │                        │                │3.被害人指訴（│
│    │        │            │                        │                │  警(三)卷129 頁│
│    │        │            │                        │                │  ）          │
│    │        │            │                        │                │4.贓物領據保管│
│    │        │            │                        │                │  單1 份（警(三)│
│    │        │            │                        │                │  卷131 頁）  │
├──┼────┼──────┼────────────┼────────┼───────┤
│ 3  │94年8 月│高雄縣大寮鄉│己○○攜帶其所有可供兇器│嗣為警於94年8 月│1.被告卯○○○│
│    │10日夜間│會結村138 之│使用之油壓剪1 支，撬開盧│13日9 時許，查獲│  自白（警(八)卷│
│    │21時許。│76號。      │鈴月住處之大門，與張簡永│己○○與卯○○○│  7頁、院(一)卷 │
│    │        │            │福共同侵入屋內，竊取盧鈴│在高雄縣大寮鄉會│  141 頁、院(二)│
│    │        │            │月之數位相機、照相機、錄│結路138 之75號後│  卷203頁）   │
│    │        │            │影機各1 台、玉飾1 批、玉│巷道處之車牌號碼│2.證人己○○之│
│    │        │            │山、花旗銀行信用卡各1 張│ZU-4087 號自小客│  證述（偵(八)卷│
│    │        │            │、行動電話8 支、男女用手│車上施打毒品後，│  34頁、院(一)卷│
│    │        │            │錶22支、名牌皮包40個得手│在己○○住處搜索│  213 頁）    │
│    │        │            │，並共同將竊得物品搬回李│起出部分前述贓物│3.被害人指訴（│
│    │        │            │明洲位於高雄縣大寮鄉會結│，並扣得己○○所│  警(八)卷10頁）│
│    │        │            │路138 之75號住處藏放。  │有供竊盜所用之油│4.高雄縣政府警│
│    │        │            │                        │壓剪、十字螺絲起│  察局林園分局│
│    │        │            │                        │子、小手電筒、板│  昭明派出所搜│
│    │        │            │                        │手各1 支，而查悉│  索筆錄及扣押│
│    │        │            │                        │上情。          │  物品目錄表、│
│    │        │            │                        │                │  贓物領據各1 │
│    │        │            │                        │                │  份、照片34幀│
│    │        │            │                        │                │  （警(八)卷25至│
│    │        │            │                        │                │  27、29至32、│
│    │        │            │                        │                │  35至51頁）  │
│    │        │            │                        │                │5.油壓剪1 支扣│
│    │        │            │                        │                │  案可證。    │
├──┼────┼──────┼────────────┼────────┼───────┤
│ 4  │94年8 月│高雄縣大寮鄉│由己○○攜帶其所有可供兇│同上。          │1.被告卯○○○│
│    │12日夜間│昭明村鳳林一│器使用之油壓剪、板手、螺│                │  自白（警(八)卷│
│    │22時50分│路128 巷90號│絲起子及照明用小手電筒各│                │  7頁、偵(八)卷3│
│    │許。    │。          │1 支，撬開甲○○住處窗戶│                │  6頁、院(一)卷1│
│    │        │            │後，與卯○○○共同侵入屋│                │  41 頁、院(二) │
│    │        │            │內，竊取甲○○之夏普牌錄│                │  卷203頁）   │
│    │        │            │放影機、數位相機、旺德牌│                │2.證人己○○之│
│    │        │            │MP31台、BENQ牌電腦主機、│                │  證述（偵(八)卷│
│    │        │            │JEAN車液晶螢幕、KONICA牌│                │  34頁）      │
│    │        │            │相機、行動電話各1 台、望│                │3.被害人指訴（│
│    │        │            │遠鏡、羅技鍵盤、滑鼠、電│                │  警(八)卷12頁）│
│    │        │            │鑽工具箱、滅火器、懷錶各│                │4.高雄縣政府警│
│    │        │            │1 個、皮背心1 件、中國信│                │  察局林園分局│
│    │        │            │託、彰化銀行存摺各1 本、│                │  昭明派出所搜│
│    │        │            │高雄銀行、彰化銀行提款卡│                │  索筆錄及扣押│
│    │        │            │、機車行照各1 張、中油油│                │  物品目錄表、│
│    │        │            │單3300元、現金14,000元、│                │  贓物領據各1 │
│    │        │            │紀念幣、集存簿、黃金飾品│                │  份、照片34幀│
│    │        │            │等物得手，並共同將竊得物│                │  （警(八)卷25至│
│    │        │            │品搬回己○○住處藏放。  │                │  27、29至32、│
│    │        │            │                        │                │  35至51頁）  │
│    │        │            │                        │                │5.油壓剪、板手│
│    │        │            │                        │                │  、十字螺絲起│
│    │        │            │                        │                │  子、手電筒各│
│    │        │            │                        │                │  1 支扣案可證│
│    │        │            │                        │                │  。          │
└──┴────┴──────┴────────────┴────────┴───────┘
附表四：
┌──┬────┬──────┬────────────┬────────┬───────┐
│編號│犯罪時間│犯 罪  地 點│    犯  罪  方  法      │ 查  獲  經  過 │   證     據  │
├──┼────┼──────┼────────────┼────────┼───────┤
│ 1  │93年10月│高雄縣大寮鄉│公訴意旨認：被告巳○○、│嗣為警循線查獲。│1.被害人指訴（│
│    │31日0 時│大寮路439 號│寅○○、卯○○○、宙○○│                │  警(三)卷109 頁│
│    │10分許。│之1 前。    │等共同竊取辰○○所有之YD│                │  ）          │
│    │        │            │-7856 號自小客車得手，並│                │2.被告均否認  │
│    │        │            │以之為常業。            │                │              │
├──┼────┼──────┼────────────┼────────┼───────┤
│ 2  │93年11月│高雄縣燕巢鄉│公訴意旨認：被告巳○○、│嗣為警循線查獲。│1.被害人指訴（│
│    │9 日約15│深水村深中路│寅○○、卯○○○、宙○○│                │  警(三)卷114 頁│
│    │時許。  │3 之11號前。│等共同竊取庚○○所有之ZB│                │  ）          │
│    │        │            │-4275 號自小貨車得手，並│                │2.被告均否認  │
│    │        │            │以之為常業。            │                │              │
├──┼────┼──────┼────────────┼────────┼───────┤
│ 3  │93年12月│高雄縣林園鄉│案外人未○○以不詳方式竊│嗣於93年12月30日│1.證人未○○之│
│    │20日6 時│仁愛路266 號│取宇○○所有之2632-GN 號│3 時50分許，在高│  證述（院(二)卷│
│    │許。    │前。        │自用小客車1 部得手。    │雄縣大寮鄉大寮村│  第75頁）    │
│    │        │            │                        │開封街7 號為警當│2.被害人指訴（│
│    │        │            │                        │場查獲未○○駕駛│  警(三)卷123 頁│
│    │        │            │                        │左列自小客車，懸│  ）          │
│    │        │            │                        │掛VI-8059 號車牌│3.贓物領據1 紙│
│    │        │            │                        │。              │  、照片10幀（│
│    │        │            │                        │                │  警(十一)卷18、20│
│    │        │            │                        │                │  至22頁）    │
│    │        │            │                        │                │4.被告均否認  │
├──┼────┼──────┼────────────┼────────┼───────┤
│ 4  │93年12月│高雄縣大寮鄉│案外人未○○以不詳方式竊│同上。          │1.證人未○○之│
│    │29日22時│昭明村鳳林一│取Ａ○○所有之VI-8059 號│                │  證述（院(二)卷│
│    │30分許。│路128 巷61之│汽車車牌2 塊得手。      │                │  第75頁）    │
│    │        │19號前。    │                        │                │2.被害人指訴（│
│    │        │            │                        │                │  警(三)卷125 、│
│    │        │            │                        │                │  126頁）     │
│    │        │            │                        │                │3.贓物領據1 紙│
│    │        │            │                        │                │  、照片10幀（│
│    │        │            │                        │                │  警(十一)卷17、20│
│    │        │            │                        │                │  至22頁）    │
│    │        │            │                        │                │4.被告均否認  │
└──┴────┴──────┴────────────┴────────┴───────┘
附表五：
┌──┬─────┬───────┬──────────┬────────┬───────┐
│編號│犯罪時、地│  犯 罪 方 法 │   匯  款  情  形   │ 查  獲  經  過 │   證     據  │
├──┼─────┼───────┼──────────┼────────┼───────┤
│ 1  │93年12月20│以不詳號碼之電│被害人宇○○未匯款。│嗣為警循線查獲。│1.被害人指訴（│
│    │日10時許，│話撥打被害人電│                    │                │  警(三)卷124 頁│
│    │於不詳地點│話勒索30,000元│                    │                │   ）         │
│    │。        │。            │                    │                │2.被告均否認  │
└──┴─────┴───────┴──────────┴────────┴───────┘
附表六：
┌──┬────┬──────┬────────────┬────────┬───────┐
│編號│犯罪時間│犯 罪  地 點│    犯  罪  方  法      │ 查  獲  經  過 │   證     據  │
├──┼────┼──────┼────────────┼────────┼───────┤
│ 1  │93年12月│高雄縣林園鄉│案外人未○○徒手竊取黃喻│嗣因案外人甘佳聖│1.證人甘佳聖、│
│    │4 日11時│港埔村港埔三│麟持有之車號9413-GR 自小│與林明全向未○○│  林明全之證述│
│    │許。    │路21巷8 號前│客車1 輛，得手後置於高雄│借用上開車輛，連│  （警(七)卷4 、│
│    │        │。          │縣林園鄉「星河遊藝場」後│續於93年12月7 日│  14頁）      │
│    │        │            │方，作為代步工具之用。  │1 時許及同日4 時│2.被害人之指訴│
│    │        │            │                        │21分許，犯強盜罪│  （警(七)卷34、│
│    │        │            │                        │，為警循線查獲始│  35頁）      │
│    │        │            │                        │知上情（併案案號│3.領據1 紙、照│
│    │        │            │                        │94年度偵字21220 │  片3 幀（警(七)│
│    │        │            │                        │號）。          │  卷39、56頁）│
│    │        │            │                        │                │4.被告卯○○○│
│    │        │            │                        │                │  否認犯罪    │
├──┼────┼──────┼────────────┼────────┼───────┤
│ 2  │94年5 月│高雄縣林園鄉│公訴意旨認：被告卯○○○│經保全人員癸○○│詳見肆、六、(二)│
│    │27日6 時│潭頭村駱駝山│徒手竊取子○○所有XQR-25│於94年5 月28日報│所述          │
│    │10分許。│上。        │0 號重機車1 輛得手。    │警查獲。        │              │
├──┼────┼──────┼────────────┼────────┼───────┤
│ 3  │不詳時間│不詳地點。  │公訴意旨認：被告卯○○○│同上。          │同上。        │
│    │。      │            │徒手竊取所有人不詳之XPO-│                │              │
│    │        │            │073號車牌1 塊得手。     │                │              │
└──┴────┴──────┴────────────┴────────┴───────┘
 附表七：
┌──────┬─────────────┬─────────────┬───────┬────┐
│相關變更條文│行為時法（下稱舊法）之內容│裁判時法（下稱新法）之內容│比  較  理  由│備    註│
├──────┼─────────────┼─────────────┼───────┼────┤
│【連續犯】│連續數行為而犯同一之罪名者│（刪除）                  │新法刪除連續犯│被告張志│
│刑法第56條  │，以一罪論。但得加重其刑至│                          │之規定。      │成先後竊│
│            │2 分之1 。                │                          │              │盜、幫助│
│            │                          │                          │              │恐嚇犯行│
│            │                          │                          │              │，及張簡│
│            │                          │                          │              │永福先後│
│            │                          │                          │              │竊盜、恐│
│            │                          │                          │              │嚇取財犯│
│            │                          │                          │              │行，依新│
│            │                          │                          │              │法須分論│
│            │                          │                          │              │併罰，依│
│            │                          │                          │              │舊法僅論│
│            │                          │                          │              │以一罪，│
│            │                          │                          │              │是舊法有│
│            │                          │                          │              │利。    │
├──────┼─────────────┼─────────────┼───────┼────┤
│【罰金刑下│罰金：（銀元）1 元以上。  │罰金：新臺幣1000元以上，以│罰金刑之下限，│舊法有利│
│限變更】刑法│                          │百元計算。                │由銀元10元（亦│。      │
│第33條第5款 │                          │                          │經提高）即新臺│        │
│            │                          │                          │幣30元，提高為│        │
│            │                          │                          │新臺幣1000元。│        │
├──────┼─────────────┼─────────────┼───────┼────┤
│【罰金刑之│刑法第68條：僅加其最高度。│刑法第67條：其最高度及最低│新法罰金最低度│舊法有利│
│加重】      │                          │度同加。                  │併予加重。    │。      │
│            │                          │                          │              │        │
│            │                          │                          │              │        │
├──────┼─────────────┼─────────────┼───────┼────┤
│【罰金刑之│刑法第68條：僅減其最高度。│刑法第67條：其最高度及最低│新法罰金最低度│新法有利│
│減輕】      │                          │度同減。                  │併予減輕。    │。      │
│            │                          │                          │              │        │
│            │                          │                          │              │        │
├──────┼─────────────┼─────────────┼───────┼────┤
│【宣告多數│宣告多數有期刑者，於各刑中│宣告多數有期刑者，於各刑中│新法對於有期徒│舊法有利│
│有期徒刑之定│之最長期以上，各刑合併之刑│之最長期以上，各刑合併之刑│刑合併定應執行│。      │
│應執行刑】刑│期以下，定其刑期。但不得逾│期以下定其刑期。但不得逾30│刑之上限予以提│        │
│法第51條第5 │20年。                    │年。                      │高至30年，與舊│        │
│款          │                          │                          │法上限20年相比│        │
│            │                          │                          │較，新法較不利│        │
│            │                          │                          │於被告。      │        │
├──────┼─────────────┼─────────────┼───────┼────┤
│【易科罰金│犯最重本刑為5 年以下有期徒│犯最重本刑為5 年以下有期徒│易科罰金折算標│舊法有利│
│折算標準變更│刑以下之刑之罪，而受6 個月│刑以下之刑之罪，而受6 個月│準由銀元300 元│。      │
│】修正前刑法│以下有期徒刑或拘役之宣告…│以下有期徒刑或拘役之宣告者│即新臺幣900 元│        │
│第41條第1 項│得以（銀元，下同）1 元以上│，得以新臺幣1000元、2000元│，提高為以新臺│        │
│前段、修正前│3 元以下折算1 日，易科罰金│或3000元折算1 日，易科罰金│幣1000元、2000│        │
│罰金罰鍰提高│。依刑法第41條易科罰金…就│。                        │元或3000元折算│        │
│標準條例第2 │其原定數額提高為100 倍折算│                          │1 日。        │        │
│條→現行刑法│1 日；法律所定罰金數額未依│                          │              │        │
│第41條第1 項│本條例提高倍數，或其處罰法│                          │              │        │
│前段        │條無罰金刑之規定者，亦同。│                          │              │        │
└──────┴─────────────┴─────────────┴───────┴────┘
附錄本判決論罪科刑法條：
刑法第321條第1 項第1款至第3 款：
犯竊盜罪而有左列情形之一者，處6 月以上、5 年以下有期徒刑
：一於夜間侵入住宅或有人居住之建築物、船艦或隱匿其內而犯
之者。二毀越門扇、牆垣或其他安全設備而犯之者。三攜帶兇器
而犯之者。
刑法第320條第1 項：
意圖為自己或第三人不法之所有，而竊取他人之動產者，為竊盜
罪，處5 年以下有期徒刑、拘役或500元以下罰金。
刑法第346條第1 項：
意圖為自己或第三人不法之所有，以恐嚇使人將本人或第三人之
物交付者，處6 月以上5 年以下有期徒刑，得併科1,000元 以下
罰金。
第349條第2 項：
搬運、寄藏、故買贓物或為牙保者，處5 年以下有期徒刑、拘役
或科或併科1,000元 以下罰金。
